【裁判字號】    92,毒抗,254
【裁判日期】    921231
【裁判案由】    聲請觀察勒戒
【裁判全文】
臺灣高等法院高雄分院刑事裁定                    九十二年度毒抗字第二五四號
    抗  告  人
    即  被  告  甲○○
右列抗告人因違反毒品危害防制條例案件，不服臺灣高雄地方法院中華民國九十二年
十一月二十六日裁定（九十二年度毒聲字第七一二號），提起抗告，本院裁定如左
：
    主  文
抗告駁回。
    理  由
一、原審裁定以：被告甲○○前因施用毒品，經觀察、勒戒後，認無繼續施用毒品之
    傾向，業經台灣高雄地方法院檢察署檢察官於民國九十二年九月二十七日以九十
    二年度毒偵緝字第六二一號不起訴處分確定。詎被告又於九十二年十月二日下午
    三時五十分許回溯二十四小時內之某時（扣除查獲後採尿前之時間），在不詳地
    點施用第一級毒品海洛因及第二級毒品安非他命，為警於九十二年十月二日下午
    三時許，在高雄市旗津區○○○路與發祥街口查獲。而依毒品危害防制條例第二
    十條第三項前段裁定將被告送勒戒處所觀察、勒戒。
二、抗告意旨略以：抗告人未曾施用第一級毒品海洛因及第二級毒品安非他命，抗告
    人係因犯竊盜罪，為警查獲而入監服刑，警方以不實之尿液送驗，應係誤會云云
    。
三、經查，被告甲○○前因施用毒品，經觀察、勒戒後，認無繼續施用毒品之傾向，
    業經台灣高雄地方法院檢察署檢察官於九十二年九月二十七日以九十二年度毒偵
    緝字第六二一號不起訴處分，有台灣高等法院被告全國前案紀錄表在卷可按。被
    告又於九十二年十月二日因竊盜案被通緝歸案送監執行，警於緝獲時採尿送驗呈
    嗎啡及甲基安非他命陽性反應，有高雄市立凱旋醫院九十二年十月二十二日高市
    凱醫檢字第０一三七六號煙毒尿液檢驗成績書及尿液姓名對照表在卷可稽。又上
    開尿液檢驗成績書載明係以ＧＣ／ＭＳ（即氣相層析質譜儀法）檢驗，此為目前
    醫學界公認最精密有效之方法，台北榮民總醫院八十三年四月七日以八三北總內
    字第三○五九號函示：「若以氣相層析質譜儀（ＧＣ／ＭＳ）作藥物及其代謝產
    物之定性及定量分析，幾乎不會有偽陽性反應產生」等語明確，警訊時採取被告
    之尿液，亦由被告自行處理乾淨容器，裝瓶密封捺印，不可能錯誤，有其警訊筆
    錄可按，足徵被告確有於採尿送驗之前施用第一級毒品海洛因及第二級毒品安非
    他命，原審依毒品危害防制條例第二十條第三項前段，裁定送勒戒處所觀察、勒
    戒。經核原裁定認事用法尚無不合，所為之處遇亦稱妥適，被告抗告意旨否認施
    用毒品，空言指摘原裁定不當，並無可取，為無理由，應予駁回。
據上論結，應依刑事訴訟法第四百十二條，裁定如主文。
中    華    民    國    九十二  年      十二        月      三十一      日
                              臺灣高等法院高雄分院刑事第四庭
  審判長法官  蕭權閔
                                        法官  陳吉雄
                                        法官  陳啟造
右正本證明與原本無異。
不得再抗告。
                                  法院書記官  白蘭
中    華    民    國   九十三   年      一       月        二          日


司法院資訊處製作；財團法人民間司法改革基金會備份。
